臺灣桃園地方法院小額民事判決
110年度壢保險小字第240號
原      告  和泰產物保險股份有限公司

法定代理人  莊瑞德  



訴訟代理人  劉  承  

            邱鈞賢  
            朱純伶  
被      告  廖孟青    住○○市○鎮區○○路000號0○○○                           ○○○○○)


上列當事人間請求損害賠償事件，本院於民國110 年12月2 日言
詞辯論終結，判決如下：
    主      文
一、被告應給付原告新臺幣貳萬肆仟參佰伍拾伍元，及自民國一
    百一十年十一月五日起至清償日止，按年利率百分之五計算
    之利息。
二、原告其餘之訴駁回。
三、訴訟費用新臺幣壹仟元由被告負擔。
四、本判決原告勝訴部分得假執行。
    理 由 要 領
一、本件依民事訴訟法第436 條之18第1 項規定，除下列理由要
    領外，僅記載主文，其餘省略。
二、按物被毀損時，被害人除得依民法第196條請求賠償外，並
    不排除民法第213條至第215條之適用。依民法第196條請求
    賠償物被毀損所減少之價額，得以修復費用為估定之標準，
    但以有必要者為限（例如：修理材料以新品換舊品，應予折
    舊），此有最高法院77年度第9次民事庭會議決議可資參照
    。經查，本件原告主張其承保訴外人桃苗汽車股份有限公司
    所有車牌號碼000-0000號自小客貨車（下稱系爭車輛），受
    損之費用為新臺幣（下同）34,108元（含零件14,443元、工
    資12,375元、烤漆7,290元），自應就零件費用折舊部分自
    損害賠償額中予以扣除。又依行政院所頒之固定資產耐用年
    數表及固定資產折舊率表之規定，自用小客車折舊年限為5
    年，依定率遞減折舊率為1000分之369，且其最後1年之折舊
    額，加歷年折舊累計額，其總和不得超過該資產成本原額之
    9/10。次查，系爭車輛係於民國106年1月出廠，此有系爭車
    輛行照為佐（見本院卷第6頁），迄至本件交通事故發生之
    日即108年6月3日，實際使用期間已滿2年6月，則零件扣除
    折舊費用估定為4,690元（詳如附表之計算式），加計工資
    及烤漆後，被告應賠償之金額為24,355元（計算式：4,690＋
    12,375＋7,290＝24,355元），原告雖於110年9月28日言詞辯
    論期日減縮聲明請求本金部分為24,532元，其餘利息部分不
    變，然原告就本金部分之請求經減縮後仍超出前開計算得請
    求之範圍，故原告請求如主文第1項所示，應予准許，原告
    逾此範圍之請求則屬無據，應予駁回。
中    華    民    國   110    年    12    月    17    日
                  中壢簡易庭      法  官  張博鈞
 
以上為正本係照原本作成。
如不服本判決，應於送達後20日內，向本院提出上訴狀並表明上
訴理由，如於本判決宣示後送達前提起上訴者，應於判決送達後
20日內補提上訴理由書（須附繕本）。
如委任律師提起上訴者，應一併繳納上訴審裁判費。
中    華    民    國   110    年    12    月    17    日
                                  書記官  張季容
附錄：
一、民事訴訟法第436條之24第2項：
    對於小額程序之第一審裁判上訴或抗告，非以其違背法令為
    理由，不得為之。
二、民事訴訟法第436條之25：
    上訴狀內應記載上訴理由，表明下列各款事項：
    （一）原判決所違背之法令及其具體內容。
    （二）依訴訟資料可認為原判決有違背法令之具體事實。
三、民事訴訟法第471條第1項：（依同法第436 條之32第2 項規
    定於小額事件之上訴程式準用之）上訴狀內未表明上訴理由
    者，上訴人應於提起上訴後20日內，提出理由書於原第二審
    法院；未提出者，毌庸命其補正，由原第二審法院以裁定駁
    回之。
附表：零件部分折舊（單位：新臺幣）    　　　　　　　　　　　　　　
┌─────────────────────────┐
│-----                                             │
│折舊時間           金額                           │
│第1年折舊值        14,443×0.369=5,329             │
│第1年折舊後價值    14,443-5,329=9,114             │
│第2年折舊值        9,114×0.369=3,363              │
│第2年折舊後價值    9,114-3,363=5,751              │
│第3年折舊值        5,751×0.369×(6/12)=1,061       │
│第3年折舊後價值    5,751-1,061=4,690              │
└─────────────────────────┘